臺灣高雄地方法院刑事判決　　　　　　　　　　　　九十三年度訴字第二三四三號
　　公　訴　人　臺灣高雄地方法院檢察署檢察官
　　被　　　告　乙○○
右列被告因違反毒品危害防制條例案件，經檢察官提起公訴（九十三年度毒偵字第四
一一四號），被告於本院準備程序進行中，就被訴事實為有罪之陳述，經本院告知簡
式審判程序意旨，並聽取公訴人及被告之意見後，合議庭裁定由受命法官獨任進行簡
式審判程序審理，本院判決如左：
    主  文
乙○○施用第一級毒品，累犯，處有期徒刑捌月；又施用第二級毒品，累犯，處有期
徒刑肆月；應執行有期徒刑拾月。
    事  實
一、乙○○前因竊盜、非法施用化學合成麻醉藥品、非法販賣化學合成麻醉藥品等案
    件，分別於民國（下同）八十六年九月三十日、八十六年十月七日、八十七年六
    月十八日經法院判處有期徒刑八月、五月、應執行有期徒刑三年三月確定，嗣於
    竊盜案執行時，復經臺灣高等法院高雄分院以八十七年聲字第二七二號裁定其應
    執行刑為有期徒刑四年，於八十九年一月十日縮短刑期假釋出監，刑期至九十年
    九月二十七日屆滿，未經撤銷假釋，以已執行論。嗣於九十年間，又因施用毒品
    案件，經本院分別以九十年度毒聲字第十八號裁定送觀察、勒戒後，認有繼續施
    用毒品之傾向，再由本院以九十年度毒聲字第二一九一號裁定送強制戒治，於九
    十二年一月二十五日執行完畢釋放，並由臺灣高雄地方法院檢察署檢察官於九十
    二年二月十四日以九十二年度戒毒偵字第一四一號為不起訴處分確定。詎乙○○
    仍不知悔改，明知海洛因、甲基安非他命分別係業經公告，列為毒品危害防制條
    例第二條第二項第一、二款之第一、二級毒品，不得非法持有、施用，復分別基
    於施用第一級毒品海洛因及第二級毒品甲基安非他命之犯意，於前揭強制戒治執
    行完畢釋放後五年內之九十三年七月二日十五時三十分許回溯四十八小時內之某
    時，在不詳地點，分別施用第一級毒品海洛因、二級毒品甲基安非他命各乙次，
    嗣於九十三年七月二日十四時三十分許，乙○○行經高雄市旗津區安住巷六一號
    前因行跡可疑，為警盤查帶回警局調查，經其同意採尿送驗後，因而發現上情。
二、案經高雄市政府警察局鼓山分局移送台灣高雄地方法院檢察署檢察官偵查起訴。
    理  由
一、本件被告乙○○所犯為死刑、無期徒刑或最輕本刑為三年以上有期徒刑以外之罪
    ，其於準備程序中就被訴事實為有罪之陳述，經法官告知簡式審判程序之旨，並
    聽取公訴人之意見後，依刑事訴訟法第二百七十三條之一第一項規定，合議庭裁
    定由受命法官獨任進行簡式審判程序，合先敘明。
二、右揭犯罪事實，業據被告於本院審理中坦承不諱，且被告於九十三年七月二日十
    五時三十分許同意為警採集之尿液（編號Ｅ一七二），經送請高雄市立凱旋醫院
    檢驗結果，確均呈第一級毒品海洛因代謝後嗎啡及第二級毒品甲基安非他命之陽
    性反應，此有該院九十三年七月十二日高市凱醫檢字第二○○一號煙毒尿液檢驗
    成績書、高雄市政府警察局鼓山分局九十三年度查獲毒品案件嫌疑人尿液代碼姓
    名對照登記表各乙份在卷可稽（見警卷頁九、十）；另按「施用海洛因、甲基安
    非他命後，其於尿液中排出之最長時限，受施用劑量、施用方式、個人體質及其
    代謝情況等因素影響，因個案而易，施用海洛因一般可檢出之最長時間為海洛因
    服用後二至四天；施用甲基安非他命一般可檢出之最長時間為甲基安非他命服用
    後一至五天」等情，有行政院衛生署管制藥品管理局九十一年八月二日「管檢字
    第一Ｏ八四四三號函」可查，足認被告上開自白乃與鑑定結果及醫學原理相符，
    堪信為真實。再被告前因施用毒品案件，經本院裁定送觀察、勒戒後，認有繼續
    施用毒品之傾向，再經本院裁定送強制戒治，戒治完畢於九十二年一月二十五日
    釋放，並由臺灣高雄地方法院檢察署檢察官為不起訴處分確定等情，亦有臺灣高
    等法院被告全國前案紀錄表、被告刑案資料查註紀錄表各乙份在卷可稽，其於五
    年內再分別施用第一級毒品海洛因、第二級毒品甲基安非他命，依九十三年一月
    九日修正施行之毒品危害防制條例規定，應予以論罪科刑。
三、按海洛因及甲基安非他命分別係屬毒品危害防制條例第二條第二項第一、二款所
    稱之第一級毒品、第二級毒品，是被告於前開時地，分別施用海洛因、甲基安非
    他命之行為，係分別犯該條例第十條第一項、第二項之施用第一級毒品罪、施用
    第二級毒品罪。被告分別持有第一、二級毒品海洛因、甲基安非他命，嗣分別進
    而施用之，持有之低度行為應為施用之高度行為所吸收，不另論罪。又其所犯上
    開二罪名，犯意各別，罪名有異，應分論併罰。又被告前因竊盜、二次違反麻醉
    藥品管理條例等案件，分別經法院判處有期徒刑八月、五月、應執行有期徒刑三
    年三月確定，嗣並經法院定其應執行刑為有期徒刑四年，於八十九年一月十日縮
    短刑期假釋出監，刑期至九十年九月二十七日屆滿，未經撤銷假釋，以已執行論
    等情，有臺灣高等法院被告全國前案紀錄表及刑案資料查註紀錄表各乙份在卷可
    稽，其受有期徒刑之執行完畢後，五年以內再犯有期徒刑以上之本案二罪，均為
    累犯，依法均應加重其刑。爰審酌被告前已有施用毒品之不良素行，歷經觀察勒
    戒及強制戒治後，猶施用之，顯見其戒毒意志不堅，本不宜寬貸，惟念其施用毒
    品乃自戕一己之身體健康，對社會造成之危害尚非直接鉅大，且犯後終知能坦承
    犯行，態度良好等一切情狀，分別量處如主文所示之刑，並定其應執行之刑，以
    期自新。
據上論斷，應依刑事訴訟法第二百七十三條之一第一項、第二百九十九條第一項前段
，毒品危害防制條例第十條第一項、第二項，刑法第十一條前段、第四十七條、第五
十一條第五款，判決如主文。
本案經檢察官甲○○到庭執行職務。
中      華      民      國    九十三    年      十      月    二十九    日
  臺灣高雄地方法院刑事第七庭
                                        法  官  蔡川富
右正本證明與原本無異。
                                        書記官  邱秋珍
中      華      民      國    九十三    年      十一    月      一      日
附錄本案論罪科刑法條全文
毒品危害防制條例第十條
施用第一級毒品者，處六月以上五年以下有期徒刑。
施用第二級毒品者，處三年以下有期徒刑。
